臺灣新北地方法院板橋簡易庭小額民事判決
110年度板小字第2249號
原      告  許俊隆  
被      告  楊宗哲  
訴訟代理人  吳政諺（兼送達代收人）

上列當事人間請求侵權行為損害賠償事件，本院於民國110年12
月23日言詞辯論終結，判決如下：
    主      文
被告應給付原告新臺幣壹萬參仟零肆拾肆元，及自民國一一０年
六月三日起至清償日止，按週年利率百分之五計算之利息。
原告其餘之訴駁回。
訴訟費用新臺幣壹仟元，由被告負擔新臺幣玖佰伍拾柒元，餘由
原告負擔。
本判決原告勝訴部分得假執行。
    理由要領
一、按因故意或過失，不法侵害他人之權利者，負損害賠償責任
    ；汽車、機車或其他非依軌道行駛之動力車輛，在使用中加
    損害於他人者，駕駛人應賠償因此所生之損害，民法第184
    條第1項前段、第191條之2前段分別定有明文。原告主張被
    告於民國110年1月15日19時44分許，在新北市板橋區64線道
    路往中和方向22公里處，駕駛車牌號碼000-0000號自用小客
    車，因於設有穿越虛線之其他車道匯入主線車道未讓主線車
    道之車輛先行之過失，致原告所有車牌號碼000-0000號營業
    小客車（下稱系爭車輛）受損等情，業據提出新北市政府警
    察局道路交通事故初步分析表、車損照片、國都汽車股份有
    限公司估價單、網路購物明細畫面截圖為證，並據本院依職
    權向新北市政府警察局海山分局調閱本件道路交通事故卷宗
    ，核閱屬實，被告對上揭事實、肇事責任及系爭車輛修復費
    用新臺幣（下同）8,624元皆不爭執，僅就原告主張營業損
    失應以1日800元計算及車身貼紙金額計算爭執。
二、按損害賠償，除法律另有規定或契約另有訂定外，應以填補
    債權人所受損害及所失利益為限。依通常情形，或依已定之
    計劃、設備或其他特別情事，可得預期之利益，視為所失利
    益，民法第216條定有明文；復按當事人主張有利於己之事
    實者，就其事實有舉證之責任，民事訴訟法第277條前段亦
    有明文。查原告主張其擔任計程車司機，以駕駛系爭車輛為
    業，系爭車輛因本件事故受損送廠維修，致其受有2日之營
    業損失一情，業據提出估價單為憑，再原告固主張其每日營
    收為1,500元，然未提出任何證據為憑，惟依本院職權上所
    知新北市汽車駕駛員職業工會平均每日營收為1,486元，是
    以，原告得請求被告賠償之營業損失於2,972元（計算式：1
    ,486元×2日＝2,972元）之範圍可採，至車身貼紙原告固主張
    受有2,000元之損害，然僅提出1,448元之購買證明為證，則
    該部分之主張於1,448元範圍為有理由，逾此部分之請求，
    即屬無據。
三、綜上，原告得請求被告賠償之金額為13,044元（計算式：8,
    624元＋2,972元＋1,448元＝13,044元）。
四、末按遲延之債務，以支付金錢為標的者，債權人得請求依法
    定利率計算之遲延利息。給付無確定期限者，債務人於債權
    人得請求時，經其催告而未為給付，自受催告時起，負遲延
    責任。其經債權人起訴而送達訴狀，或依督促程序送達支付
    命令，或為其他相類之行為者，與催告有同一之效力。應付
    利息之債務，其利率未經約定，亦無法律可據者，週年利率
    為百分之5，民法第233條第1項、第229條第2項及第203條分
    別定有明文。本件原告請求被告給付之損害賠償，係以支付
    金錢為標的，且無確定期限及約定利率，故原告請求被告給
    付自起訴狀繕本送達翌日即110年6月3日起至清償日止，按
    週年利率百分之5計算之利息，併應准許。
五、本件係小額訴訟事件，依民事訴訟法第436條之19第1項規定
    ，確定本件訴訟費用額為原告已繳納之第一審裁判費1,000
    元，並依兩造勝敗訴比例，由被告負擔957元，餘由原告負
    擔。　　
中　　華　　民　　國　　 111 　年　　1　　月　　13　　日
                  臺灣新北地方法院板橋簡易庭
                        法  官  陳怡親
以上正本係照原本作成。
如不服本判決，應於送達後20日內，向本院提出上訴狀，並表明
上訴理由（上訴理由應表明一、原判決所違背之法令及具體內容
。二、依訴訟資料可認為原判決有違背法令之具體事實。），如
於本判決宣示後送達前提起上訴者，應於判決送達後20日內補提
上訴理由書（須附繕本），如未於上訴後20日內補提合法上訴理
由書，法院得逕以裁定駁回上訴。
中　　華　　民　　國　 　111 　年　　1　　月　　13　　日
                        書記官  劉芷寧